臺灣屏東地方法院刑事判決
              110年度交易字第118號
公  訴  人  臺灣屏東地方檢察署檢察官
被      告  李采蓁



選任辯護人  張錦昌律師
            吳澄潔律師
上列被告因過失傷害案件，經檢察官提起公訴（109年度偵字第1
1827號），本院判決如下：
    主  文
本件公訴不受理。
    理  由
一、公訴意旨如附件起訴書所載。
二、按告訴乃論之罪，告訴人於第一審辯論終結前，得撤回其告
    訴；又告訴經撤回者，法院應諭知不受理之判決，並得不經
    言詞辯論為之，刑事訴訟法第238條第1項、第303條第3款及
    第307條分別定有明文。
三、經查，本案被告李采蓁因過失傷害案件，經檢察官提起公訴
    ，認被告涉犯刑法第284條前段之過失傷害罪嫌，依同法第2
    87條前段規定須告訴乃論。茲因被告與告訴人蕭任鋒業於本
    院審理中成立調解，告訴人並具狀撤回告訴，有本院調解筆
    錄與撤回告訴狀附卷可稽（本院卷第219-223頁），揆諸前
    開說明，爰不經言詞辯論，逕為諭知不受理之判決。
四、據上論斷，應依刑事訴訟法第303條第3款、第307條，判決
    如主文。
中　　華　　民　　國　　111 　年　　5 　　月　　11　　日
                  刑事第五庭  審判長  法  官  林鈴淑
                                      法  官  程耀樑
                                      法  官  江永楨
以上正本證明與原本無異。
如不服本判決應於收受判決後20日內向本院提出上訴書狀，並應
敘述具體理由；其未敘述上訴理由者，應於上訴期間屆滿後20日
內向本院補提理由書（均須按他造當事人之人數附繕本）「切勿
逕送上級法院」。
中　　華　　民　　國　　111 　年　　5 　　月　　11　　日
                                      書記官  洪韻雯

附件：
臺灣屏東地方檢察署檢察官起訴書
                                    109年度偵字第11827號
　　被　　　告　李采蓁　
　　選任辯護人　吳澄潔律師
　　          　張錦昌律師
上列被告因過失傷害案件，已經偵查終結，認應提起公訴，茲將
犯罪事實及證據並所犯法條分敘如下：
　　　　犯罪事實
一、李采蓁於民國109年9月10日20時53分許，駕駛車牌號碼0000
    -00號自小客車，沿屏東縣屏東市建國路由東往西方向行駛
    ，於行經建國路217號前時，本應注意劃有分向限制線（即
    雙黃線）之路段，係用以劃分路面成雙向車道，禁止車輛跨
    越行駛，並不得迴轉，而依當時天候晴、夜間有照明、道路
    為柏油路面、乾燥、無缺陷、路面無障礙物、視距良好等情
    狀，並無不能注意之情事，其竟疏未注意及此，貿然在劃有
    跨越分向限制線之路段向左迴轉，適同向後方由蕭任鋒騎乘
    車號000-000號機車直行行駛至該處，亦疏未注意在劃有分
    向限制線之路段連續超車，且未保持隨時可以煞停之距離，
    見李采蓁前述迴車之自用小客車因而閃避不及，李采蓁所駕
    駛之前揭自用小客車左前車頭遂撞擊蕭任鋒騎乘之前述機車
    右側車身，蕭任鋒因而人車倒地，受有右側脛骨及腓股開放
    性粉碎性骨折，右小腿大範圍肌肉及皮膚缺損及壞死，右腳
    趾骨第1、2、4、5骨折、出血性休克、肢體多處鈍挫傷等傷
    害。其於肇事後，於有偵查權之機關或公務員發覺前，主動
    向至現場處理事故之警員坦承肇事，並接受裁判。
二、案經蕭任鋒訴由屏東縣政府警察局屏東分局報告偵辦。
　　　　證據並所犯法條
一、證據清單：
 證  據  方  法 待  證  事  實 1 被告李采蓁於警詢（含車禍發生之際，現場處理員警之訪談）及檢察官訊問時之供述 證明被告與告訴人行車方向 及當時被告欲迴車之際，注意到左後方有機車然反應不及。  2 證人即告訴人蕭任鋒於警詢（含接受交通警察訪談之供述） 證明全部犯罪事實。 3 屏東縣政府警察局交通警察隊道路交通事故現場圖1份 1.證明被告與告訴人行車方向之事實。 2.證明被告與告訴人發生車禍地點之事實。 4 屏東縣政府警察局交通警察隊道路交通事故現場圖、調查報告表㈠、㈡各1紙 證明被告與告訴人之行車方向，事故當時天候晴、日間自然光線、柏油路面乾燥、無缺陷及障礙物、視距良好之事實。 5 現場蒐證照片23張 證明被告跨越分向限制線迴車而與告訴人發生碰撞，及雙方車輛碰撞位置。 6 高雄榮民總醫院於109年10月26日開立之診斷證明書1紙 證明告訴人於109年9月10日至該院急診時，經診斷受有犯罪事實欄所載之傷害。 7 本署公路監理電子閘門查詢系統資料1紙 證明被告領有普通小型車駕駛執照之事實。 8 交通部公路總局高雄區監理所110年2月26日高監鑑字第1100015416號函暨鑑定意見書 證明本件車禍事故經鑑定認被告於劃有分向限制線之路段迴車，為肇事次因；另告訴人跨越分向限制線連續超車，未注意車前狀況及未保持隨時可以煞停之距離，為肇事主因之事實。 
二、按汽車在劃有分向限制線之路段，不得迴車，道路交通安全
    規則第106條第2款定有明文。被告既考領有駕駛執照，對於
    上開規定自應知之甚詳，其在無不能注意之情狀下，卻疏未
    注意而在上開路段迴車，顯有過失甚明。復告訴人蕭任鋒確
    因本件車禍致受有如犯罪事實欄所示之傷害，是被告之過失
    行為與告訴人之受傷結果間，顯有相當因果關係。核被告所
    為，係犯刑法第284條前段之過失傷害罪嫌。又本案因報案
    人或勤務指揮中心轉來資料時，並未報明肇事人姓名，處理
    員警至現場處理時，被告在場，並當場承認為肇事者乙節，
    有屏東縣政府警察局道路交通事故肇事人自首情形紀錄表1
    紙在卷可佐，顯見被告在偵查犯罪機關尚不知悉肇事者年籍
    前，即主動告知係肇事者，業已符合自首之要件，請審酌是
    否依刑法第62條前段之規定，減輕其刑。
三、依刑事訴訟法第251條第1項提起公訴。
　　此　致
臺灣屏東地方法院
中　　華　　民　　國　 110  　年  　03  　月　　10　　日
                            檢　察　官   黃 莉 紜